

MARCELO FABIAN BRIZUFI A

Tuve la oportunidad de trabajar desde joven en una pyme, esto me ayudo a aprender diferentes tipos de tareas dentro de la misma empresa. También el estar interesado en aprender más, me ayudo a hacerlo con mayor facilidad. El interesarme en el bien común de las personas que trabajaban conmigo me ayudo a aprender de aquellos con mayor experiencia que yo. Gracias a toda esta experiencia ganada, me considero una persona capaz de desarrollar las tareas que se le asigne, con facilidad en el aprendizaje y en el trabajo en equipo.

Marcelo Brizuela



marceel.brizuela@gmail.com

011 2389 9544

Buenos aires 6265 Loma hermosa, San Martin

EXPERIENCIA PROFESIONAL

Line Instalaciones Propietario 2016 - 2023

Instalacion de sistemas de intercomunicaciones en edificios, desarrollando la parte de venta, gestiones administrativas e instalaciones

Peper S.A. Instalador 2011 - 2023 Instalacion de sistemas de intercomunicaciones en edificios, desarrollando la parte de instalaciones

FORMACION ACADEMICA

ITCA

Electricista del automotor

servicio de reparación y/o mantenimiento de los sistemas eléctricos, organizando y ejecutando el proceso de diagnóstico, reparación y mantenimiento, operando instrumentos y equipamiento de medición.

ESCUELA MEDIA Nº10

Bachiller economia y gestion Secundario 2007 - 2012

APTITUDES

